【裁判字號】    94,訴,2658
【裁判日期】    950126
【裁判案由】    毒品危害防制條例
【裁判全文】
臺灣板橋地方法院刑事判決              94年度訴字第2658號
公  訴  人  臺灣板橋地方法院檢察署檢察官
被      告  乙○○
上列被告因違反毒品危害防制條例案件，經檢察官提起公訴（94
年度毒偵字第5291號）及移送併辦（臺灣士林地方法院檢察署94
年度毒偵字第2462號），本院依簡式審判程序判決如下：
    主  文
乙○○連續施用第一級毒品，累犯，處有期徒刑玖月。扣案之第
一級毒品海洛因貳包（淨重分別為零點零柒公克、零點陸柒公克
，空包裝重均為零點壹捌公克）沒收銷燬之；注射針筒貳支均沒
收。
    事  實
一、乙○○前因施用毒品案件，經送觀察、勒戒後，認無繼續施
    用毒品之傾向，於民國八十九年十二月二日執行觀察、勒戒
    完畢釋放，並由臺灣士林地方法院檢察署檢察官以八十九年
    度毒偵字第二一四九號為不起訴處分在案。其復因竊盜案件
    ，經本院以八十九年度易字第四八五七號判處有期徒刑一年
    確定，於九十年十二月五日縮短刑期執行完畢。詎猶不知悔
    改，於前次觀察、勒戒執行完畢釋放後五年內，基於施用第
    一級毒品海洛因之概括犯意，自九十四年七月間某日起至同
    年十一月十三日止，在臺北市○○○路○段三十九巷十四號
    一樓住處，以注射針筒施打之方式，連續施用海洛因多次，
    平均每二日施用乙次。嗣先於九十四年九月十三日上午十時
    三十分許，為警在臺北縣三重市○○街二號附近查獲，並扣
    得海洛因一包（淨重零點零七公克，空包裝重零點一八公克
    ）及注射針筒一支；再於九十四年十一月十四日下午三時許
    ，為警在臺北市○○○路○段二０八號前查獲，並扣得海洛
    因一包（淨重零點六七公克，空包裝重零點一八公克）及注
    射針筒一支。
二、案經臺北市政府警察局中正一分局移送臺灣板橋地方法院檢
    察署檢察官偵查起訴，及由臺北市政府警察局北投分局移送
    臺灣士林地方法院檢察署檢察官偵查後移送併辦。本院於準
    備程序進行中，被告乙○○就被訴事實為有罪之陳述，經告
    知簡式審判程序之旨，並聽取公訴人、被告之意見後，本院
    合議庭裁定由受命法官獨任進行簡式審判程序。
    理  由
一、上揭犯罪事實，業據被告於偵查及本院準備程序、審理時均
    自白不諱，其於九十四年九月十三日、同年十一月十四日二
    度為警查獲後採集之尿液檢體，經送臺灣檢驗科技股份有限
    公司以酵素免疫分析法初驗、氣相層析質譜儀法確認之結果
    ，均呈嗎啡陽性反應，有該公司先後於九十四年九月三十日
    、同年十二月一日出具之濫用藥物尿液檢驗報告二份、尿液
    代碼對照表二紙在卷可憑，足認被告之自白確與事實相符。
    又被告於上揭期日為警查獲之白粉各一包，經送驗結果，均
    含海洛因成分，其中一包淨重零點零七公克，空包裝重零點
    一八公克，另一包淨重零點六七公克，空包裝重零點一八公
    克之事實，復有法務部調查局調科壹字第０６００１０５８
    ６號、000000000號、調科壹字第０４０００４１
    ２８號鑑定通知書二份附卷可稽，另有注射針筒二支扣案可
    佐，益徵被告所施用之毒品，確為海洛因無訛。再者，被告
    前因施用毒品案件，經送觀察、勒戒後，認無繼續施用毒品
    之傾向，於八十九年十二月二日執行觀察、勒戒完畢釋放，
    並由臺灣士林地方法院檢察署檢察官以八十九年度毒偵字第
    二一四九號為不起訴處分在案之事實，復有上開不起訴處分
    書、臺灣高等法院被告前案紀錄表各一件在卷可考。從而被
    告於前次觀察、勒戒執行完畢釋放後，五年內再犯施用第一
    級毒品罪，事證明確，其犯行堪予認定。
二、核被告所為，係犯毒品危害防制條例第十條第一項之施用第
    一級毒品罪。其持有海洛因之低度行為，為施用之高度行為
    所吸收，不另論罪。被告自九十四年七月間某日起至同年十
    一月十三日止，期間多次施用海洛因，時間緊接，所犯係構
    成要件相同之罪，顯係基於概括犯意為之，為連續犯，應依
    法論以一罪，並加重其刑。又被告前因竊盜案件，經本院以
    八十九年度易字第四八五七號判處有期徒刑一年確定，於九
    十年十二月五日縮短刑期執行完畢之事實，有臺灣高等法院
    被告前案紀錄表一份在卷可考，其受有期徒刑之執行完畢，
    五年內再犯本件有期徒刑以上之罪，為累犯，應依法遞加重
    其刑。檢察官雖僅就被告自九十四年七月間起至同年九月十
    一日止之施用海洛因犯行提起公訴，惟前揭犯罪事實欄所載
    之其餘施用海洛因犯行，與起訴部分有連續犯之裁判上一罪
    關係，為起訴效力所及，且經檢察官移送併辦，本院自得併
    予審究。爰審酌被告前已因施用毒品案件，獲得不起訴處分
    之寬典，猶不能遠離毒品，顯然漠視法令之禁制，且自承平
    均每二日施用海洛因乙次，毒癮不小，暨其坦承犯行之犯後
    態度等一切情狀，量處如主文所示之刑。扣案之海洛因二包
    ，其中淨重分別為零點零七公克及零點六七公克部分，均屬
    第一級毒品，應依毒品危害防制條例第十八條第一項前段規
    定沒收銷燬之；至於裝盛上開海洛因之外包裝袋二個（重均
    為零點一八公克），因法務部鑑驗毒品之標準作業流程，毒
    品秤重主要以傾倒方式，必要時輔以刮杓刮取，儘可能將原
    送驗包裝物內毒品與包裝物分離後個別秤重，所得之毒品重
    量登載為「淨重」，包裝物重量則登載為「空包裝重」，然
    依上述二種方式分離，原送驗包裝物內均仍會有微量毒品成
    分殘留，此為本院歷來辦理毒品案件職務上所知悉，並有法
    務部調查局九十四年四月十二日調科壹字第０九四００一一
    四七四０號函一紙附卷可憑，上開海洛因之外包裝袋二個，
    既仍含有微量海洛因成分無法析離，爰併依上開規定宣告沒
    收銷燬之。另被告於前揭期日為警查獲時所扣得之注射針筒
    共二支，係被告所有供其施用海洛因之物，業據被告於本院
    審理時供陳明確，爰併依刑法第三十八條第一項第二款之規
    定宣告沒收。
三、如不服本判決，得自收受送達之日起十日內，向本院提出上
    訴。
據上論斷，應依刑事訴訟法第二百七十三條之一第一項、第二百
九十九條第一項前段，毒品危害防制條例第十條第一項、第十八
條第一項前段，刑法第十一條前段、第五十六條、第四十七條、
第三十八條第一項第二款，判決如主文。
本案由檢察官甲○○提起公訴，經檢察官溫祖德到庭執行職務。
中    華    民    國    95    年    1     月    26    日
                  刑事第九庭    法  官  劉元斐
上列正本證明與原本無異。
如不服本判決，應於判決送達後十日內向本院提出上訴書狀 (應
附繕本)， 上訴於臺灣高等法院。
                                書記官  郭玉芬
中    華    民    國    95    年    1     月    26    日
附錄本案論罪科刑所引法條：
毒品危害防制條例第十條：
施用第一級毒品者，處六月以上五年以下有期徒刑。
施用第二級毒品者，處三年以下有期徒刑。


司法院資訊處製作；財團法人民間司法改革基金會備份。
